【裁判字號】    99,訴,563
【裁判日期】    991005
【裁判案由】    偽造有價證券等
【裁判全文】
臺灣屏東地方法院刑事判決               99年度訴字第563號
公  訴  人  臺灣屏東地方法院檢察署檢察官
被      告  丙○○
指定辯護人  本院公設辯護人  乙○○
上列被告因偽造有價證券案件，經檢察官提起公訴（98年度偵字
第1085號），本院判決如下：
    主  文
丙○○所犯如附表二所示之罪，各處如附表二所示之刑。應執行
有期徒刑貳年，偽造如附表一所示之本票共拾玖張均沒收。
    事  實
一、丙○○以其父黃順和（已於民國93年12月28日死亡）名義擔
    任會首，召集自93年5 月起至99年2 月止、開標地點均在丙
    ○○位於屏東縣枋寮鄉○○村○○路431 巷9 號住宅、標會
    期日為每月10日晚上8 時、會款為新臺幣（下同）1 萬元、
    採內標制（會首及活會會員每期繳納約定會款1 萬元扣除當
    次標息之金額，死會者繳納約定會款1 萬元）之合會，並虛
    列陳英娘、楊涵儒、沈宜靜、陳水銀、楊玉桂、陳坤明、陳
    文聰、陳櫻梅、曾玉芳、沈秀美、黃佩綾、楊文怡、羅宏銘
    、陳嘉棋、沈貴春、陳淑女、林美娟、吳美如、陳蕙如等19
    人之姓名填入會單作為人頭會員，並將會單交與該合會之會
    員收執，詎丙○○後因有會員退會致資金周轉困難而需錢孔
    急，竟意圖為自己不法之所有，復基於行使偽造私文書、詐
    欺取財及意圖供行使之用而偽造有價證券之犯意，其中附表
    一編號1 至8 之行為並基於概括犯意，分別於如附表一所示
    之時間，以如附表一所示之出標金額，偽造如附表一所示之
    名義出標及得標人之標單而持以行使之，而冒用各該活會會
    員名義得標，足以生損害於遭冒用之各該活會會員，丙○○
    冒標後，為取信活會會員，乃委託不知情之成年刻印人員偽
    造如附表一所示之發票人印章，再蓋用偽造之印章於如附表
    一所示之本票上，進而偽造以如附表一所示之人之名義為發
    票人、面額1 萬元、發票日期如附表一所示之本票，持以向
    活會會員收取會款7 、8 千元不等之會款，而使甲○○陷於
    錯誤支付合會金，以此手段向甲○○詐得會款計79萬8 千元
    ，足以生損害於甲○○。嗣甲○○於97年10月10日以其名義
    得標後（甲○○另以王文昌、王秋珠、王芳芳、劉明宏、葉
    梅桂之名義加入該互助會），丙○○旋即倒會，並避不見面
    ，甲○○始查悉上情。
二、案經甲○○訴由屏東縣政府警察局枋寮分局報請臺灣屏東地
    方法院檢察署檢察官偵查起訴。
    理  由
一、按傳聞法則之重要理論依據，在於傳聞證據未經當事人之反
    對詰問予以核實，乃予排斥，惟若當事人已放棄對原供述人
    之反對詰問權，於法院審判時表明同意該等傳聞證據可作為
    證據，基於證據資料愈豐富，愈有助於真實發現之理念，並
    貫徹刑事訴訟法修法加重當事人進行主義之精神，確認當事
    人對於證據能力有處分權之制度，傳聞證據經當事人同意作
    為證據，法院認為適當者，亦得為證據，本件檢察官、被告
    丙○○、辯護人已表示對於全案卷證所存證據（含供述及非
    供述證據）均同意有證據能力，本院復斟酌該等證據並非非
    法取得，亦無證明力明顯過低之情形，以之作為證據，應屬
    適當，是依刑法訴訟法第159 條之5 第1 項規定，應認該等
    證據均得採為證據。
二、上開事實業據被告丙○○於警詢、檢察事務官詢問及本院審
    理中坦承不諱，核與告訴人甲○○於警詢及檢察事務官詢問
    時證述之情節大致相符，並據證人周根照、王秋梅、黃龍輝
    於檢察事務官詢問時證述明確，並有本票影本合計24張（警
    卷19-45 頁）、會單一紙（警卷46頁）、會員及標會相關資
    料四紙（警卷47-50 頁）附卷可證，被告之自白與事實相符
    ，自可採為認定事實之依據，足認被告確為偽造標單冒名得
    標，及偽造本票持向活會會員行使以詐取會款之犯行，本案
    事證明確，被告犯行堪以認定。
三、新舊法比較適用：
    按行為後法律有變更者，適用行為時之法律，但行為後之法
    律有利於行為人者，適用最有利於行為人之法律，修正後刑
    法第2 條第1 項定有明文。此條規定係規範行為後法律變更
    所生新舊法律比較適用之準據法，本身尚無新舊法比較之問
    題，於新法施行後，應一律適用新法第2 條第1項 之規定，
    為「從舊從輕」之比較。而本次法律變更，比較時應就罪刑
    有關之共犯、未遂犯、想像競合犯、牽連犯、連續犯、結合
    犯，以及累犯加重、自首減輕暨其他法定加減原因（如身分
    加減）與加減例等一切情形，綜其全部罪刑之結果而為比較
    （最高法院95年5 月23日95年度第8 次刑庭會議決議參照）
    。查被告丙○○所為如附表一編號1-8 之行為後，刑法業於
    94 年2月2 日修正公布，95年7 月1 日起施行，則揆諸前揭
    說明，茲比較新舊法如下：
(一)、刑法第201 條第1 項偽造有價證券罪，原規定法定刑為「三
    年以上十年以下有期徒刑，得併科三千元以下罰金」；同條
    第2 項行使偽造有價證券罪，原規定法定刑為「一年以上七
    年以下有期徒刑，得併科三千元以下罰金」；同法第339 條
    第1 項詐欺取財罪，原規定法定刑為「五年以下有期徒刑、
    拘役或科或併科一千元以下罰金」，且依修正前刑法第33條
    第5 款規定罰金數額應為銀元1 元以上；然修正後刑法第33
    條第5 款提高罰金數額為新臺幣1,000 元以上，並以百元計
    算之。是以該三罪修正後關於有期徒刑、拘役等自由刑雖未
    加以變更，惟就罰金數額下限則予以提高，故修正後之法律
    效果對行為人而言較屬不利，準此，應以修正前之規定對於
    被告較為有利。
(二)、本件被告行為後，刑法第56條關於連續犯之規定業於94年2
    月2 日修正公布刪除，並於95年7 月1 日施行，則被告之犯
    行，因行為後新法業已刪除連續犯之規定，此刪除雖非犯罪
    構成要件之變更，但顯已影響行為人刑罰之法律效果，自屬
    法律變更。經查：本件被告如附表一編號1-8 所示之先後多
    次偽造有價證券、行使偽造私文書、詐欺取財之犯行，主觀
    上顯係各基於同一偽造有價證券、行使偽造私文書、詐欺取
    財之概括犯意，客觀上逐次實施數次行為而具連續性，進而
    侵害同性質之法益，惟因其各次行為依一般社會健全觀念，
    在時間差距上，可以分開，在刑法評價上，各具獨立性，每
    次行為皆可獨立成罪，是依修正前刑法第56條之規定，本得
    適用連續犯規定而論以一罪，並得加重其刑至2 分之1 ，惟
    因修正後刑法刪除前開連續犯規定，以致被告前揭偽造有價
    證券、行使偽造私文書、詐欺取財之數次構成要件行為，須
    依法分別論以數罪而併罰之，依新法第2 條第1 項規定比較
    新、舊法之結果，仍以行為時即修正前刑法第56條之規定較
    有利於被告（最高法院95年第8 次刑事庭會議決議亦採同一
    見解）。故廢止前刑法第56 條 規定對被告較為有利。
(三)、再就被告所為如附表一編號1-8 所示之行為後，修正後之刑
    法刪除第55條關於牽連犯之規定，被告所犯行使偽造準私文
    書、偽造有價證券及詐欺取財各罪間，具有方法、目的之牽
    連犯關係，依修正前即行為時之規定，應從一重之罪處斷；
    依修正後之刑法既已刪除牽連犯之規定，則所犯上開三罪應
    依數罪併罰之規定分論併罰。比較新舊法之規定，修正後之
    規定並非較有利於被告。
(四)、刑法罰金刑之加重，依修正後刑法第67條規定，其最高度及
    最低度同加重之，較修正前刑法第68條所定，僅加重其最高
    度，為不利於被告。
(五)、按被告所為如附表一編號1-8 行為，犯罪後法律有變更，而
    比較行為時及裁判時之法律時，應就與罪刑有關之共犯、未
    遂犯、結合犯以及累犯加重、自首減輕、暨其他法定加減原
    因與加減例等一切情形，比較其全部之結果，而為整體之適
    用，不能割裂而分別適用新舊法有利之條文（最高法院95年
    度台上字第3735號判決意旨參照）。本件經依前述規定合併
    比較之結果，爰認修正後刑法相關規定對於被告均非有利，
    故應依行為時之修正前刑法作為本件被告論罪科刑之依據。
(六)、另修正前刑法第59條規定：犯罪之情狀可憫恕者，得酌量減
    輕其刑。修正後同條則規定：犯罪之情狀顯可憫恕，認科以
    最低度刑仍嫌過重者，得酌量減輕其刑。修正後刑法第59條
    之規定，僅為法院就酌減審認標準見解之明文化，非屬法律
    之變更，不生比較適用之問題，應逕適用修正後刑法之規定
    （最高法院95年度第21次刑事庭會議決議參照）。又如犯罪
    在新法施行前，新法施行後，緩刑之宣告，應適修正後刑法
    第74條之規定（最高法院95年度第8 次刑事庭會議決議參照
    ），均併此敘明。
四、按在紙上或物品上之文字、符號、圖畫、照像，依習慣或特
    約，足以為表示其用意之證明者，以文書論，刑法第220 條
    第1 項定有明文。查本案合會於投標時，會員將該標單出示
    於標會場合，依一般習慣足示係會員投標之用意，故應以私
    文書論。又按行使偽造有價證券，以取得票面價值之對價，
    固不另論詐欺罪，但如以偽造之有價證券供作擔保或作為新
    債清償而借款，則屬行使偽造有價證券以外之另一行為，應
    論以詐欺罪（最高法院88年度台上字第4136號判決意旨參照
    ）。本件被告偽造之有價證券，係冒名標會供作會款擔保所
    用，自應另論詐欺罪。是核被告丙○○所為，均係犯刑法第
    216 條、第210 條之行使偽造私文書罪，同法第339 條第1
    項之詐欺取財罪，同法第201 條第1 項之偽造有價證券罪。
    被告利用不知情之成年刻印人員偽造如附表一所示之發票人
    之印章，為間接正犯。被告偽造如附表一所示之人之印章並
    蓋印於以如附表一所示之人為發票人之本票之行為，為偽造
    有價證券之部分行為，又偽造有價證券後持以行使，其行使
    之低度行為為偽造之高度行為吸收，均不另論罪。被告前後
    以偽造標單與偽造本票所為冒名標會之詐欺行為，各次之被
    害人均為複數，係一行為觸犯數罪名，均為想像競合犯，各
    依刑法第55條從一重處斷。被告所犯如附表一編號1-8 之犯
    行，係在刑法於94年2 月2 日修正公布，95年7 月1 日起施
    行前，依上開說明，此部分之犯行應適用修正前刑法關於連
    續犯、牽連犯之規定，是被告如附表一編號1-8 所為行使偽
    造私文書、詐欺取財、偽造有價證券等犯行，具有方法與目
    的之牽連關係，應依修正前刑法第55條後段從一重之偽造有
    價證券罪處斷（如附表二編號1 所示）。又被告所為如附表
    一編號9-19之犯行，被告於冒名得標後，本即會於該次得標
    後向多數活會會員收會款，則被告偽造有價證券後持向多數
    活會會員行使並詐取會款之犯罪目的單一，依一般社會通念
    ，認應評價為一罪方符合刑罰公平原則，如予數罪併罰，反
    有過度處罰之疑，與人民法律感情亦未契合；尤於牽連犯廢
    除後，適度擴張一行為概念，就此情形認屬一行為觸犯數罪
    名之想像競合犯，方為適當，是被告附表一編號9-19所示之
    時間冒標後偽造有價證券後持向多數活會會員行使並詐取會
    款之所為，應認均係以一行為觸犯數罪名，分別應依刑法第
    55條之規定，從一重之行使偽造私文書、偽造有價證券罪處
    斷。被告應係確定得標後始偽造本票而詐得會款，則被告於
    附表一編號9-19所示之時間所為之行使偽造私文書罪（偽造
    標單）、偽造有價證券（冒標後收取會款），應予分論併罰
    ，且被告前後11次所為之行使偽造私文書罪（偽造標單）、
    、偽造有價證券（冒標後收取會款）各罪間，犯意個別，行
    為互殊，應予分論併罰。至被告每次偽造之有價證券，係在
    同一時、地，利用同一機會，本於同一犯意接續為之，為接
    續犯，應論以單一偽造有價證券罪。又被告於附表一編號
    1-11、編號13-19 所示之本票，其發票人均有二人，均如附
    表一所示，檢察官起訴書之附表僅記載其中一發票人，惟被
    告係在同一時、地，本於同一犯意接續為之，僅應論以單一
    偽造有價證券罪，此為實質一罪，雖未據檢察官起訴，然為
    起訴效力所及本院自得一併審理，附此敘明。再按刑法第59
    條規定犯罪之情狀可憫恕者，得酌量減輕其刑，其所謂「犯
    罪之情狀」，與同法第57條規定科刑時應審酌之一切情狀，
    並非有截然不同之領域，於裁判上酌減其刑時，應就犯罪一
    切情狀（包括第57條所列舉之10款事項），予以全盤考量，
    審酌其犯罪有無可憫恕之事由（即有無特殊之原因與環境，
    在客觀上足以引起一般同情，以及宣告法定低度刑，是否猶
    嫌過重等等），以為判斷（最高法院80年度台覆字第39號判
    決意旨參照），查被告偽造如附表一所示之人之名義為發票
    人之本票，係為取信他人，所為固不足取，然與一般偽造有
    價證券擾亂金融秩序之經濟犯罪情節尚有不同，其惡性尚非
    重大不赦，每次向告訴人所詐得之金額僅4 萬2 千元，若量
    處所犯該罪之法定本刑而科處3 年以上有期徒刑，實屬情輕
    法重，在客觀上尚足以引起一般之同情，參諸上開最高法院
    判決意旨，應有堪資憫恕之處，雖處以法定最低刑3 年以上
    有期徒刑仍嫌過重，所犯各偽造有價證券罪爰均依刑法第59
    條規定減輕其刑。茲審酌被告不思以正當手段獲取錢財之犯
    罪動機、目的、手段，其所詐得錢財79萬8 千元，惟念其犯
    後坦承犯行，犯後態度良好，但未賠償告訴人損害等一切情
    狀，就其所犯各罪分別量處如附表二所示之刑，又被告於如
    附表一編號9-14所示時間所為之6 次行使偽造私文書罪（即
    附表二編號2-7 ）之犯罪時間均在96年4 月24日以前，且合
    於減刑條件，應予以減刑。又被告前亦因合會冒標及偽造本
    票之犯行，經本院於99年5 月5 日以98年度訴字第966 號刑
    事判決判處應執行有期徒刑八年，並已確定，現正在監執行
    中，有本院98年度訴字第966 號刑事判決書一份在卷可按，
    本院爰就被告所犯各罪定其應執行之刑如主文所示。至被告
    於該段時間所為之偽造有價證券罪業經本院宣告逾有期徒刑
    1 年6 月，爰不予減刑，併予敘明。被告所偽造之如附表一
    所示之人之名義為發票人之本票，依刑法第205 條之規定，
    不問屬於犯人與否均沒收，至該本票上偽造之印文、署押，
    因該本票已經沒收而包括在內，毋庸重為沒收之宣告。被告
    偽造之如附表一所示之人之印章，均未扣案，且被告於本院
    審理中陳稱：盜刻之印章因房屋於99年1 月4 日經法院查封
    拍賣，均遭丟棄等語，顯已滅失；另被告偽造之標單未據扣
    案，且非屬違禁物，被告復供稱房屋遭查封拍賣均已遭丟棄
    滅失，為免將來執行困難，均不予宣告沒收，併此敘明。
據上論斷，應依刑事訴訟法第299 條第1 項前段，刑法第2 條第
1 項、第201 條第1 項、第216 條、第210 條、第339 條第1 項
、第55條、第59條、第205 條，修正前刑法第55條後段、廢止前
刑法第56條、第51條第5 款，98年4 月29日廢止前罰金罰鍰提高
標準條例第1 條前段，刑法施行法第1 條之1 第1 項、第2 項前
段，中華民國九十六年罪犯減刑條例第2 條第1 項第3 款、第7
條，判決如主文。
本案經檢察官林圳義到庭執行職務。
中    華    民    國    99    年    10    月    5     日
                  刑事第一庭    審判長法  官 潘正屏
                                      法  官 黃紀錄
                                      法  官 涂裕洪
以上正本證明與原本無異。
如不服本判決應於收受判決後10日內向本院提出上訴書狀，並應
敘述具體理由；其未敘述上訴理由者，應於上訴期間屆滿後20日
內向本院補提理由書（均須按他造當事人之人數附繕本）「切勿
逕送上級法院」。
中    華    民    國    99    年    10    月    5     日
                                書記官  卓春成
 ┌─────────────────────────────────┐
 │附表一：                                                          │
 ├──┬───────┬────┬────┬──────┬─────┤
 │編號│出標日期即本票│名義出標│出標金額│各次詐得金額│發票人姓名│
 │    │發票日        │及得標人│        │(新台幣)    │本票面額  │
 ├──┼───────┼────┼────┼──────┼─────┤
 │ 1  │94年8月10日   │陳英娘  │3千元   │4萬2千元    │陳英娘    │
 │    │              │        │        │            │陳月珠    │
 │    │              │        │        │            │1萬元     │
 ├──┼───────┼────┼────┼──────┼─────┤
 │ 2  │94年9月10日   │楊涵儒  │3千元   │4萬2千元    │楊涵儒    │
 │    │              │        │        │            │楊文怡    │
 │    │              │        │        │            │1萬元     │
 ├──┼───────┼────┼────┼──────┼─────┤
 │ 3  │94年11月10日  │沈宜靜  │3千元   │4萬2千元    │沈宜靜    │
 │    │              │        │        │            │阮陳花    │
 │    │              │        │        │            │1萬元     │
 ├──┼───────┼────┼────┼──────┼─────┤
 │ 4  │94年12月10日  │陳水銀  │3千元   │4萬2千元    │陳水銀    │
 │    │              │        │        │            │王正良    │
 │    │              │        │        │            │1萬元     │
 ├──┼───────┼────┼────┼──────┼─────┤
 │ 5  │95年1月10日   │楊玉桂  │3千元   │4萬2千元    │楊玉桂    │
 │    │              │        │        │            │葉秋香    │
 │    │              │        │        │            │1萬元     │
 ├──┼───────┼────┼────┼──────┼─────┤
 │ 6  │95年2月10日   │陳坤明  │3千元   │4萬2千元    │陳坤明    │
 │    │              │        │        │            │陳玉芬    │
 │    │              │        │        │            │1萬元     │
 ├──┼───────┼────┼────┼──────┼─────┤
 │ 7  │95年4月10日   │陳文聰  │3千元   │4萬2千元    │陳文聰    │
 │    │              │        │        │            │陳麗君    │
 │    │              │        │        │            │1萬元     │
 ├──┼───────┼────┼────┼──────┼─────┤
 │ 8  │95年6月10日   │陳櫻梅  │3千元   │4萬2千元    │陳櫻梅    │
 │    │              │        │        │            │陳婷      │
 │    │              │        │        │            │1萬元     │
 ├──┼───────┼────┼────┼──────┼─────┤
 │ 9  │95年7月10日   │曾玉芳  │3千元   │4萬2千元    │曾玉芳    │
 │    │              │        │        │            │曾賜雄    │
 │    │              │        │        │            │1萬元     │
 ├──┼───────┼────┼────┼──────┼─────┤
 │ 10 │95年9月10日   │沈秀美  │3千元   │4萬2千元    │沈秀美    │
 │    │              │        │        │            │陳玉龍    │
 │    │              │        │        │            │1萬元     │
 ├──┼───────┼────┼────┼──────┼─────┤
 │ 11 │95年11月10日  │黃佩綾  │3千元   │4萬2千元    │黃佩綾    │
 │    │              │        │        │            │王正良    │
 │    │              │        │        │            │1萬元     │
 ├──┼───────┼────┼────┼──────┼─────┤
 │ 12 │96年1月10日   │楊文怡  │3千元   │4萬2千元    │楊文良    │
 │    │              │        │        │            │          │
 │    │              │        │        │            │1萬元     │
 ├──┼───────┼────┼────┼──────┼─────┤
 │ 13 │96年2月10日   │羅宏銘  │3千元   │4萬2千元    │羅宏銘    │
 │    │              │        │        │            │許佩真    │
 │    │              │        │        │            │1萬元     │
 ├──┼───────┼────┼────┼──────┼─────┤
 │ 14 │96年3月10日   │陳嘉棋  │3千元   │4萬2千元    │陳嘉棋    │
 │    │              │        │        │            │陳玉雲    │
 │    │              │        │        │            │1萬元     │
 ├──┼───────┼────┼────┼──────┼─────┤
 │ 15 │96年6月10日   │沈貴春  │3千元   │4萬2千元    │沈貴春    │
 │    │              │        │        │            │黃文亮    │
 │    │              │        │        │            │1萬元     │
 ├──┼───────┼────┼────┼──────┼─────┤
 │ 16 │96年7月10日   │陳淑女  │3千元   │4萬2千元    │陳淑女    │
 │    │              │        │        │            │宋清國    │
 │    │              │        │        │            │1萬元     │
 ├──┼───────┼────┼────┼──────┼─────┤
 │ 17 │96年8月10日   │林美娟  │3千元   │4萬2千元    │林美娟    │
 │    │              │        │        │            │林文樹    │
 │    │              │        │        │            │1萬元     │
 ├──┼───────┼────┼────┼──────┼─────┤
 │ 18 │96年9月10日   │吳美如  │3千元   │4萬2千元    │吳美如    │
 │    │              │        │        │            │李明進    │
 │    │              │        │        │            │1萬元     │
 ├──┼───────┼────┼────┼──────┼─────┤
 │ 19 │97年2月10日   │陳蕙茹  │3千元   │4萬2千元    │陳蕙茹    │
 │    │              │        │        │            │楊利侗    │
 │    │              │        │        │            │1萬元     │
 └──┴───────┴────┴────┴──────┴─────┘
┌────────────────────────────────────────┐
│附表二：                                                                        │
├──┬────────┬──────────┬─────────────────┤
│編號│犯罪事實        │所犯罪名            │主文                              │
├──┼────────┼──────────┼─────────────────┤
│1   │附表一編號1至8所│刑法第201條第1項偽造│丙○○連續犯偽有價證券罪，處有期徒│
│    │示之行使偽造私文│有價證券罪、刑法第  │刑壹年捌月，如附表一編號1至編號8所│
│    │書、偽造有價證券│216條、第220條第1項 │示之本票共捌張沒收。              │
│    │及詐欺取財。    │、第210條之行使偽造 │                                  │
│    │                │私文書罪、刑法第339 │                                  │
│    │                │條第1項詐欺取財罪。 │                                  │
│    │                │被告先後八次行使偽造│                                  │
│    │                │私文書、偽造有價證券│                                  │
│    │                │、詐欺取財，均時間緊│                                  │
│    │                │接，所犯構成要件各自│                                  │
│    │                │相同之罪，顯係各基於│                                  │
│    │                │概括之犯意反覆為之，│                                  │
│    │                │均應依修正前之刑法第│                                  │
│    │                │56條之規定分別論以一│                                  │
│    │                │罪，被告所犯連續行使│                                  │
│    │                │偽造私文書、連續偽造│                                  │
│    │                │有價證券、連續詐欺取│                                  │
│    │                │財等三罪間，有方法結│                                  │
│    │                │果之牽連關係，應依修│                                  │
│    │                │正前之刑法第55條後段│                                  │
│    │                │規定，從一重之偽造有│                                  │
│    │                │價證券罪處斷。      │                                  │
│    │                │                    │                                  │
├──┼────────┼──────────┼─────────────────┤
│2   │附表一編號9所示 │刑法第201條第1項偽造│丙○○犯行使偽造私文書罪，處有期徒│             │                                  │
│    │之行使偽造私文書│有價證券罪、刑法第  │刑陸月，減為有期徒刑月；又犯偽造│
│    │及偽造有價證券。│216條、第220條第1項 │有價證券罪，處有期徒刑壹年捌月，附│
│    │                │、第210條之行使偽造 │表一編號9所示之本票壹張沒收。     │
│    │                │私文書罪。          │                                  │
│    │                │                    │                                  │
├──┼────────┼──────────┼─────────────────┤
│3   │附表一編號10所示│刑法第201條第1項偽造│丙○○犯行使偽造私文書罪，處有期徒│             │                                  │
│    │之行使偽造私文書│有價證券罪、刑法第  │刑陸月；又犯偽造有價證券罪，處有期│
│    │及偽造有價證券。│216條、第220條第1項 │徒刑壹年捌月，附表一編號10所示之本│
│    │                │、第210條之行使偽造 │票壹張沒收。                      │
│    │                │私文書罪。          │                                  │
│    │                │                    │                                  │
├──┼────────┼──────────┼─────────────────┤
│4   │附表一編號11所示│刑法第201條第1項偽造│丙○○犯行使偽造私文書罪，處有期徒│             │                                  │
│    │之行使偽造私文書│有價證券罪、刑法第  │刑陸月，減為有期徒刑月；又犯偽造│
│    │及偽造有價證券。│216條、第220條第1項 │有價證券罪，處有期徒刑壹年捌月，附│
│    │                │、第210條之行使偽造 │表一編號11所示之本票壹張沒收。    │
│    │                │私文書罪。          │                                  │
│    │                │                    │                                  │
├──┼────────┼──────────┼─────────────────┤
│5   │附表一編號12所示│刑法第201條第1項偽造│丙○○犯行使偽造私文書罪，處有期徒│             │                                  │
│    │之行使偽造私文書│有價證券罪、刑法第  │刑陸月，減為有期徒刑月；又犯偽造│
│    │及偽造有價證券。│216條、第220條第1項 │有價證券罪，處有期徒刑壹年捌月，附│
│    │                │、第210條之行使偽造 │表一編號12所示之本票壹紙沒收。    │
│    │                │私文書罪。          │                                  │
│    │                │                    │                                  │
├──┼────────┼──────────┼─────────────────┤
│6   │附表一編號13所示│刑法第201條第1項偽造│丙○○犯行使偽造私文書罪，處有期徒│             │                                  │
│    │之行使偽造私文書│有價證券罪、刑法第  │刑陸月，減為有期徒刑月；又犯偽造│
│    │及偽造有價證券。│216條、第220條第1項 │有價證券罪，處有期徒刑壹年捌月，附│
│    │                │、第210條之行使偽造 │表一編號13所示之本票壹張沒收。    │
│    │                │私文書罪。          │                                  │
│    │                │                    │                                  │
├──┼────────┼──────────┼─────────────────┤
│7   │附表一編號14所示│刑法第201條第1項偽造│丙○○犯行使偽造私文書罪，處有期徒│             │                                  │
│    │之行使偽造私文書│有價證券罪、刑法第  │刑陸月，減為有期徒刑月；又犯偽造│
│    │及偽造有價證券。│216條、第220條第1項 │有價證券罪，處有期徒刑壹年捌月，附│
│    │                │、第210條之行使偽造 │表一編號14所示之本票壹張沒收。    │
│    │                │私文書罪。          │                                  │
│    │                │                    │                                  │
├──┼────────┼──────────┼─────────────────┤
│8   │附表一編號15所示│刑法第201條第1項偽造│丙○○犯行使偽造私文書罪，處有期徒│             │                                  │
│    │之行使偽造私文書│有價證券罪、刑法第  │刑陸月，又犯偽造有價證券罪，處有期│
│    │及偽造有價證券。│216條、第220條第1項 │徒刑壹年捌月，附表一編號15所示之本│
│    │                │、第210條之行使偽造 │票壹紙沒收。                      │
│    │                │私文書罪。          │                                  │
│    │                │                    │                                  │
├──┼────────┼──────────┼─────────────────┤
│9   │附表一編號16所示│刑法第201條第1項偽造│丙○○犯行使偽造私文書罪，處有期徒│             │                                  │
│    │之行使偽造私文書│有價證券罪、刑法第  │刑陸月；又犯偽造有價證券罪，處有期│
│    │及偽造有價證券。│216條、第220條第1項 │徒刑壹年捌月，附表一編號16所示之本│
│    │                │、第210條之行使偽造 │票壹張沒收。                      │
│    │                │私文書罪。          │                                  │
│    │                │                    │                                  │
├──┼────────┼──────────┼─────────────────┤
│10  │附表一編號17所示│刑法第201條第1項偽造│丙○○犯行使偽造私文書罪，處有期徒│             │                                  │
│    │之行使偽造私文書│有價證券罪、刑法第  │刑陸月；又犯偽造有價證券罪，處有期│
│    │及偽造有價證券。│216條、第220條第1項 │徒刑壹年捌月，附表一編號17所示之本│
│    │                │、第210條之行使偽造 │票壹紙沒收。                      │
│    │                │私文書罪。          │                                  │
│    │                │                    │                                  │
├──┼────────┼──────────┼─────────────────┤
│11  │附表一編號18所示│刑法第201條第1項偽造│丙○○犯行使偽造私文書罪，處有期徒│             │                                  │
│    │之行使偽造私文書│有價證券罪、刑法第  │刑陸月；又犯偽造有價證券罪，處有期│
│    │及偽造有價證券。│216條、第220條第1項 │徒刑壹年捌月，附表一編號18所示之本│
│    │                │、第210條之行使偽造 │票壹張沒收。                      │
│    │                │私文書罪。          │                                  │
│    │                │                    │                                  │
├──┼────────┼──────────┼─────────────────┤
│12  │附表一編號19所示│刑法第201條第1項偽造│丙○○犯行使偽造私文書罪，處有期徒│             │                                  │
│    │之行使偽造私文書│有價證券罪、刑法第  │刑陸月；又犯偽造有價證券罪，處有期│
│    │及偽造有價證券。│216條、第220條第1項 │徒刑壹年捌月，附表一編號19所示之本│
│    │                │、第210條之行使偽造 │票壹紙沒收。                      │
│    │                │私文書罪。          │                                  │
│    │                │                    │                                  │
│    │                │                    │                                  │
│    │                │                    │                                  │
└──┴────────┴──────────┴─────────────────┘
附錄本判決論罪科刑法條：
中華民國刑法第201 條第1 項：
意圖供行使之用，而偽造、變造公債票、公司股票或其他有價證
券者，處3 年以上10年以下有期徒刑，得併科3,000 元以下罰金
。
中華民國刑法第216 條：
行使第210條至第215條之文書者，依偽造、變造文書或登載不實
事項或使登載不實事項之規定處斷。
中華民國刑法第210 條：
偽造、變造私文書，足以生損害於公眾或他人者，處5年以下有
期徒刑。
刑法第339條第1項：
意圖為自己或第三人不法之所有，以詐術使人將本人或第三人之
物交付者，處5年以下有期徒刑、拘役或科或併科1,000元以下罰
金。

司法院資訊處製作；財團法人民間司法改革基金會備份。
